【裁判字號】    99,易,253
【裁判日期】    990622
【裁判案由】    家庭暴力防治法等
【裁判全文】
臺灣雲林地方法院刑事判決
公  訴  人  臺灣雲林地方法院檢察署檢察官
被      告  乙○○
上列被告因家庭暴力防治法等案件，經檢察官提起公訴（99年度
偵字第1617號、第2026號），被告於準備程序中就被訴事實為有
罪之陳述，本院改依簡式審判程序審理，判決如下：
    主  文
乙○○犯毀損他人物品罪，處拘役貳拾日，如易科罰金，以新臺
幣壹仟元折算壹日。又犯違反保護令罪，處拘役肆拾日，如易科
罰金，以新臺幣壹仟元折算壹日。應執行拘役伍拾日，如易科罰
金，以新臺幣壹仟元折算壹日。
    犯罪事實
一、乙○○與甲○曾為夫妻（嗣已於民國93年3 月10日離婚），
    為家庭暴力防治法第3 條第1 款所定之家庭成員，育有程至
    鋒、程至鴻2 子，由甲○監護。乙○○於98年11月11日21時
    許，前往甲○、程至鋒、程至鴻位於雲林縣莿桐鄉大美村大
    美90之32號住處（下稱大美住處，所有權人為甲○），欲探
    望程至鋒及程至鴻遭拒，因而心生不悅，為進入屋內，遂基
    於毀損他人物品之犯意，破壞甲○上開大美住處之紗窗及玻
    璃，而全部喪失其效用，足生損害於甲○。嗣經甲○報警處
    理，始悉上情。
二、乙○○曾因對甲○實施身體或精神上不法傷害及騷擾之行為
    ，經程至鋒聲請（法定代理人為甲○）本院於98年12月31日
    ，核發98年度家護字第706 號民事通常保護令，命乙○○不
    得對程至鋒及甲○、程至鴻實施身體或精神上不法侵害之行
    為，保護令有效期間為1 年（自98年12月31日起至99年12月
    30日止），並已合法送達於乙○○。惟乙○○竟未遵守該保
    護令，而於99年4 月3 日凌晨2 時10分許，前往甲○上開大
    美住處前，因見甲○與男友同行而心生不悅，竟以三字經辱
    罵甲○並大吼大叫，又撥打甲○住處之室內電話多次，而違
    反前開保護令。嗣經甲○報警處理，而查悉上情。
二、案經甲○訴由雲林縣警察局斗六分局報告臺灣雲林地方法院
    檢察署檢察官偵查起訴。
    理  由
一、本件係經被告乙○○於準備程序期日為有罪之陳述，而經本
    院合議庭裁定由受命法官獨任以簡式審判程序加以審理，此
    有本院99年6 月8 日準備程序筆錄一份附卷足憑，則依據刑
    事訴訟法第273 條之2 、同法第159 條第2 項之規定，不適
    用傳聞法則有關限制證據能力之相關規定，合先敘明。
二、訊據被告乙○○對於上開犯罪事實均坦承不諱，核與證人即
    告訴人甲○於警詢中之指述（臺灣雲林地方法院檢察署99年
    度偵字第1617號卷《下稱偵卷(一)》第6 、7 頁、99年度偵字
    第2026號卷《下稱偵卷(二)》第7 頁）相符，並有毀損現場照
    片2 張、雲林縣莿桐鄉大美村大美90之32號所有權狀影本、
    本院98年度家護字第706 號民事通常保護令影本、雲林縣警
    察局斗六分局保護令執行紀錄表影本、戶口名簿影本及被告
    乙○○之全戶戶籍資料查詢結果各1 份在卷可稽（偵卷(一)第
    10、11頁、偵卷(二)第8 頁、第10至12頁、第14頁、本院卷第
    7 頁），足認被告之自白與事實相符，堪以採信，本件事證
    明確，被告前述犯行均堪認定，皆應依法論科。
三、核被告乙○○就犯罪事實欄一、(一)部分所為，係犯刑法第35
    4 條之毀損他人物品罪，就犯罪事實欄一、(二)部分所為，則
    係犯家庭暴力防治法第61條第2 款之違反保護令罪。爰審酌
    被告並無前科，有卷附臺灣高等法院被告前案紀錄表可按，
    其犯後坦承犯行，然被告前於99年2 月9 日即曾因出現告訴
    人上開大美住處5 公尺處之違反保護令行為，經臺灣雲林地
    方法院檢察署檢察官以99年度偵字第744 號，職權處分不起
    訴，有上開不起訴處分書1 份可按（本院卷第6 頁），被告
    與告訴人曾為夫妻，本應相互包容，以情相待，被告捨此不
    為，毀損告訴人前開處所之紗窗及玻璃，並再度違反本院所
    核發之保護令，實屬不該，犯後至今亦未與告訴人和解，惟
    念及被告乃因欲探望其與告訴人之子程至鋒、程至鴻遭拒，
    始毀損上開紗窗及玻璃，且因見告訴人與男友同行，心生不
    悅，方以三字經辱罵告訴人，及撥打告訴人住家室內電話多
    次之犯罪動機，告訴人所受之損害非重等一切情狀，分別量
    處如主文所示之刑，並均諭知易科罰金之折算標準及定其應
    執行之刑，以資懲戒。
據上論斷，應依刑事訴訟法第299 條第1 項前段、第273 條之1
第1 項，家庭暴力防治法第61條第2 款，刑法第11條前段、第35
4 條、第41條第1 項前段、第51條第6 款，刑法施行法第1 條之
1 第1 項、第2 項前段，判決如主文。
本案經檢察官傅克強到庭執行職務。
中    華    民    國    99    年    6     月    22    日
                  刑事第一庭    法  官  陳美利
以上正本證明與原本無異。
如不服本判決應於收受判決後10日內向本院提出上訴書狀，並應
敘述具體理由；其未敘述上訴理由者，應於上訴期間屆滿後20日
內向本院補提理由書（均須按他造當事人之人數附繕本）。「切
勿逕送上級法院」。
                                書記官  王秀如
中    華    民    國    99    年    6     月    22    日
附錄本案論罪科刑法條：
中華民國刑法第354條
（毀損器物罪）
毀棄、損壞前二條以外之他人之物或致令不堪用，足以生損害於
公眾或他人者，處 2 年以下有期徒刑、拘役或 5 百元以下罰金
。
家庭暴力防治法第61條
違反法院依第 14 條第 1 項、第 16 條第 3 項所為之下列裁定
者，為本法所稱違反保護令罪，處 3 年以下有期徒刑、拘役或
科或併科新臺幣 10 萬元以下罰金：
一、禁止實施家庭暴力。
二、禁止騷擾、接觸、跟蹤、通話、通信或其他非必要之聯絡行
    為。
三、遷出住居所。
四、遠離住居所、工作場所、學校或其他特定場所。
五、完成加害人處遇計畫。

司法院資訊處製作；財團法人民間司法改革基金會備份。
